---
title: "CO2-Datenanalyse – Eine Datengeschichte"
author: "Mücahid Emin Tomakin"
date: "2026-08-06"
output:
  pdf_document:
    toc: true
  html_document:
    toc: true
    toc_float: true
    theme: united
---

# Einleitung

Dieser Bericht analysiert den Zusammenhang zwischen CO2-Ausstoß pro Kopf und 
der Nutzung erneuerbarer Energien in ausgewählten europäischen Ländern.

# Daten

```{r setup, include=FALSE}
library(ggplot2)
library(knitr)
```

```{r daten}
co2_daten <- data.frame(
  Land = c("Deutschland", "Frankreich", "Polen", "Spanien", "Schweden", "Italien"),
  CO2_pro_Kopf = c(8.5, 5.2, 7.8, 6.0, 3.9, 5.9),
  Erneuerbare = c(47, 56, 22, 51, 68, 46),
  BIP_pro_Kopf = c(48000, 44000, 32000, 38000, 55000, 36000)
)

kable(co2_daten, caption = "Übersicht der Länderdaten")
```

# Visualisierung 1: Erneuerbare Energien

```{r balken}
  ggplot(co2_daten, aes(x = reorder(Land, -Erneuerbare), y = Erneuerbare, fill = Land)) +
  geom_bar(stat = "identity") +
  labs(title = "Nutzung erneuerbarer Energien", 
       x = "Land", y = "Anteil (%)") +
  theme_minimal() +
  theme(legend.position = "none") +
  geom_text(aes(label = paste0(Erneuerbare, "%")), vjust = -0.5, size = 4)
```

# Visualisierung 2: CO2 vs. Erneuerbare

```{r scatter}
ggplot(co2_daten, aes(x = Erneuerbare, y = CO2_pro_Kopf)) +
  geom_point(size = 4, color = "darkblue") +
  geom_smooth(method = "lm", se = TRUE, color = "red", alpha = 0.2) +
  geom_text(aes(label = Land), vjust = -1, hjust = 0.5, size = 3.5) +
  labs(
    title = "CO2-Ausstoß vs. erneuerbare Energien",
    x = "Anteil erneuerbarer Energien (%)",
    y = "CO2-Ausstoß pro Kopf (Tonnen)"
  ) +
  theme_minimal()
```

# Fazit

Die Analyse zeigt einen negativen Zusammenhang zwischen dem Anteil
erneuerbarer Energien und dem CO2-Ausstoß pro Kopf.

---